【裁判字號】    99,抗,310
【裁判日期】    991209
【裁判案由】    聲請定其應執行刑
【裁判全文】
臺灣高等法院高雄分院刑事裁定           99年度抗字第310號
抗  告  人
即 受刑 人  沈鈺惠
上列抗告人因聲請定其應執行刑案件，不服臺灣高雄地方法院中
華民國99年10月29日裁定（99年度聲字第2138號），提起抗告，
本院裁定如下：
    主  文
抗告駁回。
    理  由
一、抗告意旨略以：抗告人所犯98年度易字第1517號案件，之前
    在上訴狀已經說明菜刀是有切角、生鏽、不完整而且又是撿
    來賣的。當然抗告人撿資源回收，什麼可以賣的，抗告人都
    撿。那為什麼抗告人寫那麼多上訴狀，一點用處都沒有，也
    沒有傳抗告人去問話，執意要判抗告人8 個月？又沒有人被
    我傷害，難道抗告人有病，沒有背景，就要這樣傷害抗告人
    ？抗告人一直想不通，為什麼要這樣對待我？你們就可以隨
    便決定一個人的生死嗎？我不服，如果菜刀案件一定要我執
    行，我寧願死也不會再進去關那種生不如死的人間地獄。如
    果法官你們還有一點良心，就不該逼死一條無辜的生命云云
    。
二、原審以：(一)聲請意旨略以：受刑人沈鈺惠因犯如附表所示之
    2 罪，先後判決確定如附表所示，應依刑法第53條及第51條
    第5 款之規定，定其應執行之刑，爰依刑事訴訟法第477 條
    第1 項之規定，聲請裁定等語。(二)按數罪併罰，有二裁判以
    上者，依刑法第51條之規定，定其應執行之刑；數罪併罰，
    分別宣告其罪之刑，宣告多數有期徒刑者，於各刑中之最長
    期以上，各刑合併之刑期以下，定其刑期，但不得逾30年，
    刑法第53條、第51條第5 款分別定有明文。(三)查受刑人沈鈺
    惠犯如附表所示之2 罪，先後經判處如附表所示之刑，且於
    如附表所示之日期分別確定等情，有臺灣高等法院被告前案
    紀錄表1 份及各該確定判決在卷可稽。茲聲請人聲請定其應
    執行之刑，本院審核認為正當，爰依刑事訴訟法第477 條第
    1 項、刑法第53條、第51條第5 款，裁定被告應執行有期徒
    刑10月。至上開各罪中尚有部份從刑即有宣告沒收之物品，
    依刑法第51條第9 款併執行之，自無庸另定應執行之刑，附
    此敘明。
三、本院按：「依刑法第48條應更定其刑者，或依刑法第53條及
    第54條應依刑法第51條第5 款至第7 款之規定，定其應執行
    之刑者，由該案犯罪事實最後判決之法院之檢察官，聲請該
    法院裁定之」，刑事訴訟法第477 條第1 項定有明文。原審
    經檢察官之聲請，因依上開規定定其應執行刑，核無不合。
    抗告人所指抗告之理由，純係其就所犯案件，即附表編號2
    部分爭執其實體部分（即爭執該菜刀並非凶器），然查抗告
    人所犯上開臺灣高雄地方法院98年度易字第1517號案件，已
    經本院認為上訴不合法，駁回抗告人之上訴並確定在案，無
    從審究抗告人之上訴理由。本案聲請定其應執行刑，僅是對
    於抗告人前後所犯案件之有期徒刑部分，依刑法第51條第5
    款規定定其應執行之刑，就所應定執行刑之個別案件判決情
    形，無從審酌。抗告人抗告意旨，執上開理由，指摘原裁定
    不當，並無理由，應予駁回。
據上論結，應依刑事訴訟法第412 條，裁定如主文。
中    華    民    國    99    年    12    月    9     日
                刑事第五庭    審判長法  官  曾永宗
                                    法  官  鍾宗霖
                                    法  官  任森銓
以上正本證明與原本無異。
不得再抗告。
中    華    民    國    99    年    12    月    9     日
                                    書記官  呂素珍

司法院資訊處製作；財團法人民間司法改革基金會備份。
